【裁判字號】    92,訴,804
【裁判日期】    920725
【裁判案由】    毒品危害防制條例
【裁判全文】
臺灣彰化地方法院刑事判決                          九十二年度訴字第八四號
    公  訴  人  臺灣彰化地方法院檢察署檢察官
    被      告  甲○○
右列被告因違反毒品危害防制條例案件，經檢察官提起公訴（九十二年度毒偵字第一
五五四號），本院判決如左：
    主      文
甲○○連續施用第一級毒品，累犯，處有期徒刑壹年。
扣案之海洛因壹包（淨重零點零貳公克），沒收銷燬之。
    事      實
一、甲○○前因煙毒等案件，經台灣南投地方法院以八十六年度訴字第一六五號判決
    應執行有期徒刑三年四月確定，於民國八十八年六月十一日假釋出獄，本應至九
    十年三月六日假釋期間始行屆滿；惟其另因他案遭撤銷假釋，再次入監執行所餘
    殘刑有期徒刑一年八月二十三日，於九十年十二月三十一日縮刑期滿執行完畢（
    九十一年一月一日出監）。又因施用毒品案件，經強制戒治期滿，由臺灣南投地
    方法院檢察署檢察官於九十年一月五日，以九十年度戒毒偵字第六號為不起訴處
    分確定。復因施用第一級毒品案件，經裁定施予強制戒治一年，所涉刑案部分，
    並由本院於九十一年十一月十三日以九十一年度訴字第一二一二號判決判處有期
    徒刑九月（已確定，尚未執畢）。詎甲○○仍不知悔改，復基於施用第一級毒品
    之概括犯意，自九十二年四月間起至九十二年五月十八日止，以將海洛因置於針
    筒內注射之方式，在南投縣南投市○○里○○路六八六巷六三弄十九號住處及彰
    化縣芬園鄉等地，連續施用第一級毒品海洛因多次。嗣於九十二年五月十八日下
    午二時四十分許，在彰化縣芬園鄉○○村○○路寶藏寺停車場為警查獲，並當場
    扣得海洛因一包（淨重零點零二公克）。
二、案經彰化縣警察局彰化分局報請臺灣彰化地方法院檢察署檢察官偵查起訴。
    理      由
一、右揭事實，業據被告甲○○於本院審理時坦承不諱，並有海洛因一包（淨重零點
    零二公克）扣案可稽，復有法務部調查局鑑定通知書一紙足供參佐。且被告於前
    揭時地獲案後，經警採其尿液送驗結果，係呈嗎啡陽性反應（施用海洛因者會在
    其體內代謝為嗎啡成分殘留，並經由尿液排出），有彰化縣衛生局煙毒尿液檢驗
    成績書一份在卷為憑。又被告前因施用毒品案件，經強制戒治期滿，由臺灣南投
    地方法院檢察署檢察官於九十年一月五日，以九十年度戒毒偵字第六號為不起訴
    處分確定。復因施用第一級毒品案件，經裁定施予強制戒治一年，所涉刑案部分
    ，並由本院於九十一年十一月十三日以九十一年度訴字第一二一二號判決判處有
    期徒刑九月（已確定，尚未執畢）等情，有臺灣高等法院被告全國前案紀錄表、
    刑案資料查註紀錄表、不起訴處分書、刑事判決各一份附卷可按。本案事證已臻
    明確，被告犯行洵堪認定。
二、查被告甲○○三犯施用第一級毒品海洛因，核其所為，係犯毒品危害防制條例第
    十條第一項之施用第一級毒品罪。被告為供自己施用之目的而持有上開毒品，其
    於施用前後持有海洛因之低度行為，應為施用之高度行為所吸收，不另論罪。又
    其多次施用第一級毒品犯行，時間緊接，方法相同，觸犯構成要件相同之罪名，
    顯係基於概括犯意反覆為之，應依連續犯之規定論以一罪，並依法加重其刑。查
    被告前因煙毒等案件，經台灣南投地方法院以八十六年度訴字第一六五號判決應
    執行有期徒刑三年四月確定，於八十八年六月十一日假釋出獄，本應至九十年三
    月六日假釋期間始行屆滿；惟其另因他案遭撤銷假釋，再次入監執行所餘殘刑有
    期徒刑一年八月二十三日，於九十年十二月三十一日縮刑期滿執行完畢（九十一
    年一月一日出監），有卷附臺灣高等法院被告全國前案紀錄表、刑案資料查註紀
    錄表足參，其受有期徒刑之執行完畢，五年內再犯本件法定本刑有期徒刑以上之
    罪，為累犯，應依法遞加其刑。而被告除九十二年五月十八日或其前三日內以外
    之施用第一級毒品犯行，固未經檢察官詳載於起訴書內，然此部分因與其餘記明
    起訴事實之犯行有連續犯之裁判上一罪關係，應為起訴效力所及，基於審判不可
    分原則，本院自應併予審理，附此敘明。爰審酌被告已因施用毒品案件，歷經先
    後二次強制戒治並判處徒刑，卻未能知所收斂而遠離毒害，猶一再趁隙施用海洛
    因，迄今業已三犯毒品罪行，未見其有警惕悛悔之意，品行非佳；惟念及被告於
    本院審理期間尚知坦承犯行，態度非無足取，及其犯罪目的、手段、具有國中肄
    業學歷之智識程度等一切情狀，量處如主文所示之刑，以示懲儆。扣案之海洛因
    一包（淨重零點零二公克）為毒品危害防制條例第二條第二項第一款所稱之第一
    級毒品，應依同條例第十八條第一項前段之規定，沒收銷燬之。
據上論斷，應依刑事訴訟法第二百九十九條第一項前段，毒品危害防制條例第十條第
一項、第十八條第一項前段，刑法第十一條前段、第五十六條、第四十七條，判決如
主文。
本案經檢察官江孟芝到庭執行職務。
中    華    民    國    九十二      年      七      月      二十五      日
                                臺灣彰化地方法院刑事第三庭
                                    法      官  高  文  崇
右正本證明與原本無異。
如不服本判決，應於判決送達後十日內向本院提出上訴狀( 須附繕本 )。
                                    法院書記官  謝  志  鑫
中    華    民    國    九十二      年      七      月      三十        日
毒品危害防制條例第十條第一項：
施用第一級毒品者，處六月以上五年以下有期徒刑。


司法院資訊處製作；財團法人民間司法改革基金會備份。
